## SANTIAGO RAMON PINEDO PEÑA

Lerma, Estado de México | pollukenpinedo@gmail.com | 5638585480 | Git Hub | Linked In

#### PERFIL PROFESIONAL

Ingeniero en Computación con especialización en Inteligencia Artificial. Apasionado por el análisis de datos, inteligencia artificial y automatización. Experiencia en desarrollo de software, machine learning y visión por computadora. Gran capacidad de resolución de problemas y trabajo en equipo. Experiencia comprobada trabajando en equipos internacionales, gestionando código, documentación y seguimiento de actividades en inglés.

#### EXPERIENCIA LABORAL

## Desarrollador de software - Inteligencia Artificial

## Estrateg-IA - Ford | Abril 2024 - Presente

- Desarrollo de soluciones para automatización de pruebas de software.
- Implementación de OpenCV para detección de imágenes e iconos.
- Uso de OCR para procesamiento de texto en imágenes.
- Normalización y binarización de imágenes.
- Automatización de interacciones con pantallas automotrices.
- Interacción con pantallas automotrices mediante Squish y protocolo CAN.
- Uso del framework Slash para pruebas automatizadas.
- Automatización de más de 20 casos de prueba utilizando las tecnologías mencionadas.
- Aumento significativo en la detección de errores de software, identificando al menos 3 errores en el código por mes, facilitando su rápida resolución por el equipo de desarrollo.
- Trabajo en equipo internacional, gestionando código, documentación y seguimiento de actividades en inglés.

### Líder de Equipo en Análisis y Diseño de Software

## Exhos Technology | Julio 2023 - Abril 2024

- Análisis de requerimientos y diseño técnico.
- Prototipado en bajo nivel con Figma.
- Desarrollo de algoritmos y propuestas de solución.
- Coordinación con el equipo de desarrollo.
- Gestión y reparto de actividades mediante Jira y Miro.
- Levantamiento de requerimientos con cliente.
- Diseño y desarrollo de Pseudocodigo.
- Gestión de personal.
- Trabajo con bases de datos como Maria DB, PostgresSQL, Oracle XE.
- Peticiones a API y testing de API con postman.

### Instructor de Python y Machine Learning

### SuperProf | Octubre 2023 - Octubre 2024

- Planeación de clases y asesoría en procesamiento de datos.
- Programación en Python con Notebooks (Google Colab, Jupyter).
- Uso de Looker Studio y Oracle Analytics.
- Trabajo en proyecto de redes neuronales para predicción de datos.
- Uso de Transformers para proyectos de procesamiento de lenguaje natural.
- Clasificación de imágenes con redes neuronales.
- Manejo de conceptos como clustering, normalización, one hot encoding, entre otros

# **EDUCACIÓN**

#### Universidad Autónoma del Estado de México

- Ingeniería en Computación (2017 2023)
- Especialización en Interacción Humano-Máquina (2019 2022)

#### **Certificaciones Relevantes**

- Six Sigma Green Belt Estrateg-IA (Abril 2024 Junio 2024)
- Análisis de Datos por Google Coursera (Octubre 2023 Enero 2024)
- **Ciberseguridad** Coursera (Enero 2024 Agosto 2024)
- **Diseño de experiencia de usuario** Google (Octubre 2023 Enero 2024)
- Python y Ciencia de Datos en OCI y Oracle Analytics Alura | Oracle (Mayo 2023 Agosto 2023)
- Oracle Next Education F2 T4 Back-end | November 2022 June 2023

# HABILIDADES TÉCNICAS

- Lenguajes de Programación: Python, Java, SQL, JavaScript, C++,, CSS, HTML, Go, Matlab.
- Desarrollo & Frameworks: Flask, Java Spring Boot, Squish, Slash Framework, Qt Framework
- Ciencia de Datos & IA: Machine Learning, Deep Learning, Redes Neuronales, Algoritmos Genéticos, Redes neuronales recurrentes, bosques de decisión, manejo de chatbots con Oracle OCI, Uso de Transformers para NLP.
- Visualización de Datos & Análisis: Looker Studio, Oracle Analytics, Google Colab, Jupyter Notebooks
- Visión por Computadora & Procesamiento de Imágenes: OpenCV, OCR, Modelos de Visión por Computadora, Modelo YOLO, redes de Kohonen para segmentación de áreas.
- Automatización & Protocolos: Protocolo CAN, Automatización de Pruebas de Software, Git & GitHub
- Nube & Bases de Datos: Oracle Cloud Infrastructure, MySQL, PostgreSQL

# **HABILIDADES BLANDAS**

- Trabajo en equipo
- Pensamiento analítico
- Aprendizaje rápido
- Organización y perseverancia
- Manejo de personal
- Resiliencia

# **IDIOMAS**

• Español: Nativo

• Inglés: Intermedio (Experiencia en documentación técnica, comunicación y gestión en inglés)

• Japones: Básico